最高法院刑事判決                              八十六年度台上字第七六一九號
    上  訴  人  甲○○
右上訴人因重利案件，不服台灣高等法院中華民國八十六年九月二十四日第二審判決
（八十六年度上訴字第二八五七號，起訴案號：台灣板橋地方法院檢察署八十五年度
偵字第一一六三二號），提起上訴，本院判決如左：
    主  文
上訴駁回。
    理  由
按刑事訴訟法第三百七十七條規定，上訴於第三審法院，非以判決違背法令為理由，
不得為之。是提起第三審上訴，應以原判決違背法令為理由，係屬法定要件。如果上
訴理由狀並未依據卷內訴訟資料，具體指摘原判決不適用何種法則或如何適用不當，
或所指摘原判決違法情事，顯與法律規定得為第三審上訴理由之違法情形，不相適合
時，均應認其上訴為違背法律上之程式，予以駁回。本件上訴人甲○○上訴意旨略稱
：上訴人係與黃國忠經營銷售寢飾百貨，不可能經營地下錢莊，上訴人之原審選任辯
護人曾具狀聲請傳喚告訴人鍾莊瑞珍提供刊登貸款之報紙，原審恝置不理，亦未說明
不予調查之理由，有應於審判期日調查之證據未予調查之違法；曾麗秋係因借款不還
故意誣陷上訴人，原判決認事採證有違背經驗法則云云。惟查：刑事訴訟法第三百七
十九條第十款所稱應調查之證據，係指與待證事實有重要關係，在客觀上認為應行調
查者而言。因之此項調查之必要性，上訴理由必須加以具體表明，若其於上訴理由狀
就此並未明，而依原判決所為之證據上論斷，復足認其證據調查之聲請，事審審法
院縱曾予調查，亦無從動搖原判決就犯罪事實之認定者，即於判決主旨顯無影響，原
判決係依據上訴人對於命周聖雄向告訴人鍾莊瑞珍討債被查獲，帶警察至三重市○○
路○段八十一之一號八樓，經約半小時報請檢察官馳援，下令破門而入時，上訴人正
在燒借款有關之保管單字據之事實，已供認不諱，且經告訴人鍾莊瑞珍，曾麗秋於警
訊、一審偵、審中指述如何因需款以重利借款綦詳，復經證人林煜煒供證屬實，並有
現金保管單二十三張、支票二張等物扣案可證為其論罪之憑據，又說明告訴人等係因
急需款項週轉而向上訴人借款，上訴人有以利息所得恃以為生之職業，故依原判決之
此項論斷，上訴人究竟在那家報紙上刊登貸款啟事﹖刊登幾次﹖雖未予調查，亦未於
判決理由內說明，但於原判決主旨顯無影響，依刑事訴訟法第三百八十條之規定，自
仍應認其上訴為非合法。關於曾麗秋借錢部分，究竟如何認事採證違背經驗法則，上
訴意旨復未據具體表明，泛詞指摘，殊難認係適法之第三審上訴理由。其上訴違背法
律上之程式，應予駁回。
據上論結，應依刑事訴訟法第三百九十五條前段，判決如主文。
中      華      民      國    八十六    年     十二     月     三十     日
                              最高法院刑事第二庭
                                  審判長法官  施  文  仁
                                        法官  陳  炳  煌
                                        法官  張  淳  淙
                                        法官  林  錦  芳
                                        法官  陳  世  淙
      右正本證明與原本無異
                                              書  記  官
中      華      民      國    八十七    年      一      月     五       日
